【裁判字號】    98,裁,3250
【裁判日期】    981217
【裁判案由】    有關交通事務
【裁判全文】
最  高  行  政  法  院  裁  定
                                      98年度裁字第3250號
抗  告  人  甲○○
上列抗告人因與相對人臺北市交通管制工程處間有關交通事務事
件，對於中華民國98年6月18日臺北高等行政法院98年度訴字第
195號裁定提起抗告，本院裁定如下︰
    主  文
抗告駁回。
抗告訴訟費用由抗告人負擔。
    理  由
一、按抗告法院認抗告為不合法或無理由者，應為駁回抗告之裁
    定。次按「訴願事件有左列各款情形之一者，應為不受理之
    決定：七、對已決定或已撤回之訴願事件重行提起訴願者。
    」訴願法第77條第7款亦定有明文。
二、查抗告人於原審起訴主張略以：相對人不當限制臺北市○○
    ○道三、四段行車時速為40公里，因為即使不加油也會超速
    ；該路段限速不當導致司機超越雙黃線，而標線中間又設分
    隔島柱子，如果一部車出問題，雙向交通就大亂，故此分隔
    島設置不當；規定山區道路開頭燈並無必要，當有霧時開燈
    即可；另該路段「前有測速照相」之標誌，其中有些是假的
    ，還能放置嗎？上開有關標誌、標線、號誌設置均屬一般處
    分，其設置損害抗告人，而上開各項設施均為相對人民國91
    年10月17日北市交工設字第09133042700號函（下稱系爭函
    示）認為正當，抗告人不服系爭函示而提起訴願，經臺北市
    政府97年12月8日府訴字第09770182800號為不受理決定，因
    認該訴願決定不受理違誤，爰提起本件行政訴訟請求撤銷該
    訴願決定云云。原裁定則略以：本件訴訟標的為相對人91年
    10月17日北市交工設字第09133042700號函，此觀抗告人97
    年10月2日訴願書即明。該函係相對人回函予訴外人楊珠鳳
    ，其內容為「說明：二、本市○○○道為市區通往陽明山地
    區○○○道路，因該道路受限於山區因素彎繞曲折、且坡度
    過大且曾多次發生肇事，該路段為本市○○○路段之一。為
    改善仰德大道行車安全，本處除加強相關交通標誌標線外並
    已增強彎道安全措施，另為避免駕駛人因車速過快引起肇事
    事故，經檢討將仰德大道之行車速限調降為40公里，其中部
    分彎道路段因轉彎半徑較小則限速為30公里」等語。抗告人
    對於系爭函示已於95年12月5日提起訴願，經臺北市政府訴
    願決定不受理，有96年2月15日府訴字第09670047800號訴願
    決定書在卷可憑，抗告人對該訴願並未提起行政訴訟，反而
    於97年10月2日再度提起訴願救濟，而訴願機關以重複提起
    訴願為由而為不受理決定，該決定並無不法。且抗告人經臺
    北市政府以96年2月15日府訴字第09670047800號訴願決定不
    受理，縱本件抗告人係就96年2月15日府訴字第09670047800
    號訴願決定提起行政訴訟，亦早逾越訴願法第90條之規定於
    2個月內提起行政訴訟救濟之期間，則抗告人起訴之程序不
    合法。至於抗告人主張應撤銷臺北市○○○道上限速40公里
    、山區全天候應開頭燈、測速照相、前有測速照相等標誌及
    分隔島上反光柱等節，並非屬本件訴訟標的，非本件審理範
    圍，且業經原決定機關臺北市訴願審議委員會以97年12月3
    日北市訴（和）字第0970854420號函移相對人卓處逕復，併
    予敘明。綜上，相對人91年10月17日北市交工設字第091330
    42700號函既均非行政處分，且抗告人已重複提起訴願，訴
    願機關為不受理之決定，並無不合。因予裁定駁回抗告人之
    訴。
三、本院經核原裁定於法尚無不合，抗告意旨仍執詞略謂：97年
    12月1日抗告人提出訴願補充書，本案處分書為一般處分，
    而且當天言詞辯論時已經表明91年10月17日北市交工設字第
    09133042700號理由說明之復函並非行政處分，本案為一般
    處分，有錄音為證。至於山區全天候應開頭燈，測速照相、
    前有測速照相等標誌及分隔島上的柱子屬標線，均屬一般處
    分，至於94年12月1日7時39分事件，只是仰德大道4段75號
    的限速，但本案是仰德大道3、4段的限速不當，情形不完全
    相同，更何況限速不當只是一部分而已。另案97年11月25日
    訴願決定書、行政處分書均認為一般處分而沒有訴願不受理
    ，為何，同樣一般處分為何有二種標準，原裁定應予廢棄等
    語。然查本件抗告人對於系爭函示已於95年12月5日提起訴
    願，經臺北市政府訴願決定不受理，抗告人對該訴願並未提
    起行政訴訟，反而於97年10月2日就系爭函示再度提起訴願
    救濟，而訴願決定以重複提起訴願為由而為不受理決定，揆
    諸首揭規定，於法並無不合。從而，原裁定維持訴願決定，
    而駁回抗告人之訴，並無違誤，抗告意旨指摘原裁定不當，
    求為廢棄，難認有理由，應予駁回。
四、據上論結，本件抗告為無理由。依行政訴訟法第104條、民
    事訴訟法第95條、第78條，裁定如主文。
中    華    民    國    98    年    12    月    17    日
                    最高行政法院第六庭
                        審判長法官  吳  明  鴻
                              法官  鄭  忠  仁
                              法官  林  茂  權
                              法官  侯  東  昇
                              法官  黃  秋  鴻
以  上  正  本  證  明  與  原  本  無  異
中    華    民    國    98    年    12    月    17    日
                              書記官  王  福  瀛


司法院資訊處製作；財團法人民間司法改革基金會備份。
